Inventaris van het archief van de familie van Rees, 1837-1950
Nationaal Archief, Den Haag
- DANIËL FRANÇOIS WILLEM VAN REES (1863-1934) EN EELCOLINE VAN REES-PRUIJS VAN DER HOEVEN (1867-1947), 2
  - OPENBAAR LEVEN, 2.2
    - Ambtenaar in Nederlands-Indië, 2.2.2
      - Voorzieningen met betrekking tot de Europese landbouwnijverheid, gedreven op gronden van inlanders op Java, 2.2.2.5
        - Nota over het gebruik van dessawegen ten dienste van ondernemingen van landbouw of nijverheid op Java en Madoera, 1900, 1905; 84-86; 2 delen, 1 katern
          - 1900 paragraaf 1-7, met bijlage: (losliggend) aantekening door D.F.W. van Rees., 84
          - 1900 vervolg: paragraaf 8-9., 85
          - 1905 vervolg: paragraaf 10-11., 86; 1 katern
        - Nota over de "werk- en leveringscontracten" ten behoeve van ondernemingen van landbouw en nijverheid op Java en Madoera, met aantekeningen in de marge door D.F.W. van Rees, 1900, 1903, 1907; 87-89; 3 delen
          - 1900 paragraaf 1-7, met (losliggend): Staatsblad van Nederlandsch-Indië 1903 nr. 108., 87
          - 1900 vervolg: paragraaf 8., 88
          - 1907 tweede vervolg: paragraaf 9-10., 89
        - Nota over de gewestelijke regelingen nopens de ambtsvelden van het dessabestuur in de gouvernementslanden op Java en Madoera, met aantekeningen in de marge door D.F.W. van Rees, 1900; 90; 1 deel
        - Nota over de door de regeering genomen maatregelen tot tegengang van de serehziekte in het suikerrietgewas op Java, 1900, 1901, 1903; 91-92; 2 delen
          - 1900 paragraaf 1-15., 91
          - 1901 vervolg: paragraaf 16-17, met aantekeningen in de marge door D.F.W. van Rees en met (losliggend): Staatsblad van Nederlandsch-Indië 1903 nr. 150., 92
        - Nota over den invloed van de particuliere suikerriet-cultuur op de teelt van inlandsche voedingsgewassen, met aantekeningen in de marge door D.F.W. van Rees, 1900, 1907, z.j.; 93-94; 2 delen
          - 1900 paragraaf 1-8, met bijlagen: (losliggend) aantekening door D.F.W. van Rees, z.j.., en 3 kaarten betreffende de irrigatiewerken op Java en Madoera, 1900, z.j.., 93
          - 1907 vervolg: paragraaf 9-14, met bijlagen: 2 kaarten betreffende de irrigatiewerken op Java en Madoera, 1907., 94
        - Nota over de heffing eener retributie van ondernemingen van landbouw en nijverheid ten behoeve van het toezicht op de waterverdeeling, met aantekeningen in de marge door D.F.W. van Rees en (losliggend) aantekeningen door D.F.W. van Rees en Staatsblad van Nederlandsch-Indië 1901 nr. 177, 178; 1902 nr. 323 en 1907 nr. 130, 1900, 1901, 1902, 1907; 95; 1 deel
        - Nota over het gebruik van in heerendienst te onderhouden wegen ten dienste van ondernemingen van landbouw of nijverheid op Java en Madoera, met bijlage: circulaire nr. 422 dd. 29 januari 1905 voor de hoofden van gewestelijk bestuur op Java en Madoera, 1905, 1907; 96; 1 deel
        - Nota over de instelling van eene commissie van advies in zake de suikerindustrie op Java, met aantekeningen in de marge door D.F.W. van Rees, 1907; 97; 1 deel
        - Lijsten met ordonnanties, besluiten en circulaires betreffende landbouwindustrie bedreven op gronden van inlanders, bijgewerkt tot 1912, ca. 1912; 98; 1 omslag
        - Krantenknipsel betreffende de overdracht van inlandse gebruiksrechten op grond aan niet-inlanders, 1913; 99; 1 stuk
      - Voorzieningen met betrekking tot de agrarische aangelegenheden in de Gouvernementslanden op Java en Madoera, 2.2.2.6
        - Nota over de conversie van communaal in erfelijk individueel grondbezit op Java en Madoera, met bijlage: (losliggend) aantekening door D.F.W. van Rees, 1902; 100; 1 deel
        - Nota over den afstand van staatsdomein in erfpacht op Java en Madoera, met aantekeningen in de marge door D.F.W. van Rees, 1902, 1906; 101-105; 5 delen
          - 1902 eerste gedeelte, de organieke bepalingen: hoofdstuk 1-4., 101
          - 1902 tweede gedeelte, de uitvoeringsvoorschriften, 1ste stuk: hoofdstuk 5., 102
          - 1902 tweede gedeelte, de uitvoeringsvoorschriften, 2de stuk: hoofdstuk 6., 103
          - 1902 tweede gedeelte, de uitvoeringsvoorschriften, 3de stuk: hoofdstuk 7-9., 104
          - 1906 vervolg: aanvullingen op verschillende paragrafen., 105
        - Nota over de vervanging van het erfelijk individueel grondbezit door eigendom op Java en Madoera, met aantekeningen in de marge door D.F.W. van Rees, 1902, 1906; 106-107; 1 deel, 1 katern
          - 1902 hoofdstuk 1-4., 106
          - 1906 vervolg: aanvullingen op verschillende paragrafen., 107; 1 katern
        - Nota over het recht van den staat op den grond op Java en Madoera, 1902, 1906; 108-109; 2 delen
          - 1902 hoofdstuk 1-2., 108
          - 1906 vervolg: hoofdstuk 2 vervolg., 109
        - Nota over den afstand van staatsdomein met het recht van eigendom of opstal op Java en Madoera, met aantekeningen in de marge door D.F.W. van Rees, 1902, 1906; 110-111; 2 delen
          - 1902 hoofdstuk 1-4, met bijlagen: (losliggend) aantekeningen door D.F.W. van Rees., 110
          - 1906 vervolg: aanvullingen op verschillende paragrafen., 111
        - Stukken betreffende de herziening van de agrarische verordeningen voor de Gouvernementslanden op Java en Madoera., 1903, 1907, 1911; 112-121; 10 delen
          - 1903 Ontwerp A tot wijziging van artikel 62 van het reglement op het beleid der regeering van Nederlandsch-Indië. Met toelichting., 112
          - 1907 Gewijzigd ontwerp A, tot wijziging van artikel 62 van het reglement op het beleid der regeering van Nederlandsch-Indië. Met toelichting., 113
          - 1903 Ontwerp B, tot herziening der agrarische verordeningen voor de Gouvernements-Landen op Java en Madoera. Met toelichting., 114
          - 1907 Gewijzigd ontwerp B, tot herziening der agrarische verordeningen voor de Gouvernements-Landen op Java en Madoera. Met toelichtende aanteekeningen, met aantekeningen in de marge door D.F.W. van Rees., 115
          - 1903 Ontwerp C, tot uitvoering der voorgenomen herziening van de agrarische verordeningen voor de Gouvernements-Landen op Java en Madoera. Met toelichting., 116
          - 1907 Gewijzigd ontwerp C, tot uitvoering der voorgenomen herziening van de agrarische verordeningen voor de Gouvernements-Landen op Java en Madoera. Met toelichtende aantekeningen, met aantekeningen in de marge door D.F.W. van Rees., 117
          - 1903 Ontwerp-koninklijk-besluit tot herziening der agrarische verordeningen voor de Gouvernements-Landen op Java en Madoera., 118
          - 1907 Gewijzigd ontwerp-koninklijk-besluit tot herziening der agrarische verordeningen voor de Gouvernements-Landen op Java en Madoera, met aantekeningen in de marge door D.F.W. van Rees., 119
          - 1903 Ontwerp-Indisch-besluit tot uitvoering der voorgenomen herziening van de agrarische verordeningen voor de Gouvernement-Landen op Java en Madoera., 120
          - 1911 Missive van 10 mei 1911 van de commissie tot herziening en codificatie van de op de Gouvernementslanden van Java en Madoera geldende voorschriften van agrarischen aard, ingesteld bij ministerieele beschikking van 18 april 1907, afd. A3, (eerste bureau) No. 13, aan zijn excellentie den minister van koloniën, in tweevoud, beide exemplaren met aantekeningen in de marge door D.F.W. van Rees. Met bijlage: (losliggend) aantekeningen door D.F.W. van Rees., 121
        - Register der bescheiden, vermeld in de nota's over de agrarische wetgeving in de Gouvernements-Landen op Java en Madoera, met de hand bijgewerkt tot 1910, 1903, [1910]; 122; 1 deel
      - Landhuur, 2.2.2.7
        - Aantekeningen betreffende de landrente op Java en Madoera, met bijlagen, 1891; 123; 1 omslag
        - Nota over de herziening der bepalingen nopens den aanslag en de inning der landrente in de residentie Preanger-Regentschappen, met aantekeningen in de marge door D.F.W. van Rees, 1895-1896; 124-125; 2 delen
          - 1895 hoofdstuk 1-3., 124
          - 1896 vervolg: hoofdstuk 4., 125
        - Fragment van een nota betreffende de bevindingen van enkele conferenties over de grondhuur gehouden in 1898, 126; 1 deel
          Het betreft de pagina's 243-270.
        - Afschrift van een brief van D.F.W. van Rees aan mr. J.W. Ramaer, advocaat en procureur te Soerabaja, betreffende de grondhuurordonnantie, 1898; 127; 1 omslag
        - Stukken betreffende de herziening van het landhuurregelement voor de Javasche Vorstenlanden, 1901, 1903, 1906, 1909, 1911; 128-133; 6 delen
          - 1901 Overzicht van de gedachtenwisseling over de in het landhuurregelement voor de Javasche Vorstenlanden te brengen wijzigingen., 128
          - 1901 Ontwerp met toelichting tot herziening van het landhuur-reglement voor de Javasche Vorstenlanden., 129
          - 1903 Gewijzigd ontwerp tot herziening van het landhuur-reglement voor de Javasche Vorstenlanden, 130
          - 1903 Gewijzigd ontwerp met toelichting tot herziening van het landhuur-reglement voor de Javasche Vorstenlanden, 131
          - 1903 Notulen op de met de bestuursambtenaren en belanghebbenden bij de landverhuur in de residentiën Soerakarta en Djokjakarta gehouden bijeenkomsten, 132
          - 1903 Nota over de vaststelling van een nieuw landhuurreglement voor de residentiën Soerakarta en Djokjakarta Staatsblad 1906 no. 93, met (losliggend): een gedrukte toelichting dd. 25 juni 1903 op inv. nr. 131 door D.F.W. van Rees voor de Gouveneur-Generaal; Staatsblad van Nederlandsch-Indië 1906 nr. 93, 94, en 1911 nr. 432 en Extract uit het register der besluiten van den resident van Jogjakarta 1909 nr. 735 en 736., 133
        - Ingekomen brief van dhr. G. C. Vonck van suikerfabriek Watoetoelis te Prambon aan D.F.W. van Rees betreffende de grondhuur in de residentie Soerabaja op Java, 1904; 134; 1 stuk
        - Concept bijlagen voor een nota betreffende de aanslag en de inning van de landrente op Java en Madoera, 1904; 135-138; 4 delen
          - Bijlage I: Gewijzigd ontwerp eener ordonnantie tot vaststelling van bepalingen nopens den aanslag en de inning der landrente op Java en Madoera., 135
          - Bijlage II: Nota van toelichting bij het "gewijzigd ontwerp" eener ordonnantie tot vaststelling van bepalingen nopens den aanslag en de inning der landrente op Java en Madoera., 136
          - Bijlage III: Voorschriften tot uitvoering der "landrente-ordonnantiëin Staatsblad ... no. ..., 137
          - Bijlage IV: Nota van toelichting bij het "gewijzigd ontwerp", houdende voorschriften tot uitvoering der "landrente-ordonnantie" in Staatsblad 190... no. ..., 138
      - Pauperisme, 2.2.2.8
        - De staatsarmenzorg voor Europeanen in Nederlandsch-Indië, met aantekeningen in de marge door D.F.W. van Rees, 1901-1902; 139-143; 5 delen
          - 1902 hoofdstuk 1: De beginselen der armenzorg van staatswege., 139
          - 1901 hoofdstuk 2: De armenbedeeling van staatswege., 140
          - 1901 hoofdstuk 3: De armenverpleging van staatswege., 141
          - 1901 hoofdstuk 4: De door den staat gesubsidieerde particuliere weesinrichtingen., 142
          - 1901 hoofdstuk 5: De overige uitingen der armenzorg van staatswege., 143
        - Het pauperisme onder de Europeanen in Nederlandsch-Indië, met aantekeningen in de marge door D.F.W. van Rees, 1901-1902; 144-149; 6 delen
          - 1902 eerste gedeelte: Algemeen overzicht., 144
          - 1902 bijlage bij het eerste gedeelte: Nota over het verleenen van landbouwcrediet van staatswege ten behoeve van den Europeesche kleinen land- of tuinbouw., 145
          - 1901 tweede gedeelte: 's Lands dienst, werving, militaire pupillen, ambachtslieden, technische betrekkingen, met (losliggend) aantekening door D.F.W. van Rees, ca. 1902., 146
          - 1901 derde gedeelte: Kleine landbouw., 147
          - 1901 vierde gedeelte: Onderwijs., 148
          - 1901 vijfde gedeelte: Officiersrang, onderwijzers, militie, erkenning, mindere militairen, pensioenen, concubinaat, vagebonden., 149
        - Brief aan de gouverneur-generaal met daarin een toelichting op de verhandelingen: de staatsarmenzorg voor Europeanen in Nederlandsch-Indië en het pauperisme onder de Europeanen in Nederlandsch-Indië, 1902; 150; 1 omslag
          Zie inv. nr. 139-149.
        - Uitkomsten der pauperisme-enquête, ingesteld ingevolge de circulaire van den directeur van onderwijs, eeredienst en nijverheid van 26 juni 1901 no. 7771A., 1902; 151-153; 3 delen
          - 1902 Algemeen verslag., 151
          - 1902 Gewestelijke verslagen I. Bantam, Batavia, Preanger-Regentschappen, Cheribon, Pekalongan, Semarang en Rembang., 152
          - 1902 Gewestelijke verslagen II. Soerabaja, Madoera, Pasoeroean, Besoeki, Banjoemas, Kedoe, Soerakarta, Djokjakarta, Madioen en Kediri., 153
        - Stukken opgemaakt door de pauperisme-commissie, 1902-1903; 154-156; 3 delen
          - 1902 Nota's over het armwezen en het pauperisme samengesteld door enkele leden der commissie, benoemd bij artikel 2 van het regeeringsbesluit van 29 juni 1902 no. 9., 154
          - 1903 Notulen van het verhandelde op de bijeenkomsten der commissie, ingesteld bij artikel 2 van het regeeringsbesluit van 29 juni 1902 no. 9., 155
          - 1903 Rapport der pauperisme-commissie, ingesteld bij artikel 2 van het regeeringsbesluit van 29 juni 1902 no. 9, met (losliggend) Java-Bode 1903 nr. 142-143 (22-23 juni)., 156
            D.F.W. van Rees was voorzitter van deze commissie.
      - Overige onderwerpen, 2.2.2.9
        - Stukken betreffende de verbanning van Tan Pek Hong naar Koepang op Timor vanwege zijn vermeende betrokkenheid bij de illegale invoer en verkoop van opium in het district Tjibaroesa van de afdeling Buitenzorg, 1884; 157; 1 omslag
        - Staten van diverse inkomsten en uitgaven voor Nederlands-Indië over de periode 1872 tot 1891, ca. 1891; 158; 1 omslag
        - Lijst met stukken betreffende de Tjiomas-zaak lopend over de periode 1886 tot 1893, ca. 1893; 159; 1 stuk
        - Nota over de ontginning van grond door inlanders op Java en Madoera, met aantekeningen in de marge door D.F.W. van Rees, 1895, 1906; 160-161; 2 delen
          - 1895 hoofdstuk 1-3., 160
          - 1906 vervolg: hoofstuk 3 vervolg en aanvullingen op de paragrafen 7 en 20., 161
        - Toelichting der regelen omtrent de ontginning van grond door inlanders op Java en Madoera, vastgesteld bij de ordonnantie van 29 februari 1896 (Staatsblad no. 44), met aantekeningen in de marge door D.F.W. van Rees., 1898; 162; 1deel
        - Stukken betreffende de bescherming van de economische belangen van de inlandse bevolking in de cultuurcentra op Java en Madoera, 1898, 1900; 163-166; 2 delen, 2 omslagen
          - 1898 Ontwerpen met toelichting houdende bepalingen tot bescherming van de oeconomische belangen der inlandsche bevolking in de cultuurcentra op Java en Madoera., 163; 1 deel
          - 1900 Toelichting der nadere voorzieningen tot bescherming van de oeconomische belangen der inlandsche bevolking in de cultuurcentra op Java en Madoera, vastgesteld bij de ordonnantie van 21 september 1899 (Staatsblad no. 263)., 164; 1 deel
          - 1900 Concept van een inleiding bij de ordonnantie Nadere voorzieningen tot bescherming van de oeconomische belangen der Inlandsche bevolking in de cultuurcentra op Java en Madoera (Staatsblad van Nederlandsch-Indië 1899 nr. 263)., 165; 1 omslag
          - ca. 1900 Korte aantooning van de strekking der voorgenomen voorzieningen tot verbetering van den toestand in de Cultuurstreken op Java., 166; 1 omslag
        - Stukken betreffende de aanstelling van een hoofdinspecteur van de cultures op Java en Madoera, 1903; 167-168; 1 deel, 1 omslag
          - 1903 Concept nota door D.F.W. van Rees betreffende het voorstel tot aanstelling van een inspecteur voor agrarische en daarmee verband houdende aangelegenheden op Java en Madoera met een minuut-brief van toelichting door D.F.W. van Rees aan de gouverneur-generaal met daarin de voordracht van S. de Graaff voor deze functie, 167; 1 omslag
          - 1903 Nota over de instelling der betrekking van hoofdinspecteur der cultures op Java en Madoera., 168
        - Rapport betreffende het landbouwcredietonderzoek in de Preanger-Regentschappen, 1904; 169; 1 deel
        - Stukken betreffende een nota over de morele verheffing van inlandse ambtenaren, 1905; 170; 1 omslag
        - Stukken betreffende een reglement voor de particuliere landerijen bewesten de Tjimanoek, 1906-1907, 1913; 171-175; 5 delen
          - 1906 Ontwerp-reglement omtrent de particuliere landerijen bewesten de Tjimanoek, met (losliggend) artikelen over dit ontwerp-reglement uit de Java-Bode 1906 nr. 233-235 (9-11 oktober)., 171
          - 1906 Nota van toelichting op het ontwerp-reglement omtrent de particuliere landerijen bewesten de Tjimanoek, met aantekeningen in de marge door D.F.W. van Rees., 172
          - 1907 Herzien ontwerp-reglement met toelichting omtrent de particuliere landerijen bewesten de Tjimanoek., 173
          - 1907 Herzien ontwerp-reglement met toelichting omtrent de particuliere landerijen bewesten de Tjimanoek, bijlagen., 174
          - 1913 Nieuw reglement omtrent de particuliere landerijen bewesten de Tjimanoek op Java. Vastgesteld bij de ordonnantie van 3 augustus 1912 (Staatsblad no. 422). Met toelichting (Batavia 1913)., 175
        - Het recht van den staat op den grond in de rechtstreeks bestuurde buitenbezittingen van Nederlandsch-Indië, 1912; 176; 1 deel
    - Lid van de Permanente Commissie voor de Internationale Mandaten, 2.2.3
      - Aantekeningen en concept studies van D.F.W. van Rees betreffende de internationale mandaten, 177-179
        - Concept aanvullingen op het werk Les mandats internationaux (Parijs 1927-1928) en een aanzet tot uitbreiding daarvan, ca. 1932, 177; 1 pak
        - Résolutions du conseil et de l'assemblée relatives aux traveaux de la C.P.M., lopend over de periode 1921 tot 1933, 1921-1933, 178; 1 deel
        - Losse aantekeningen, 1921-1933, 179; 1 omslag
      - Ingekomen brief van dhr. R. Caix aan D.F.W. van Rees met vragen betreffende het mandaatrecht, 1934; 180; 1 omslag
- OTTO VAN REES (1892-1950), 3
  - Correspondentie, 1947, 1949; 181; 2 stukken
- AANVERWANTE FAMILIE, 4
  - ABRAHAM PRUIJS VAN DER HOEVEN (1829-1907), 4.1
    - Feestkrant ter gelegenheid van het huwelijk van A. Pruijs van der Hoeven en E.G.P. Canter Alta op 21 maart 1865, 182; 1 stuk
    - Poëzie en gelegenheidspoëzie geschreven door A. Pruijs van der Hoeven, 1865-1901; 183; 1 omslag
    - Minuut-brief van A. Pruijs van der Hoeven aan [zijn schoonzus?] Agathe, 1867; 184; 1 stuk
    - Geschriften van Abraham Pruijs van der Hoeven, 1886, 1896, 1899; 185-187; 3 delen
      - Mijne ervaring van Atjeh door A. Pruijs van der Hoeven ('s-Gravenhage 1886)., 185
      - Het laatste nieuws uit Atjeh door Pruys van der Hoeven, Oud-Raad van Indië ('sGravenhage 1896)., 186
      - 'Stemmen uit het oosten' overdruk uit Vragen des tijds 25e jaargang, aflevering 10, juli 1899, p. 245-262., 187
        De overdruk heeft de afwijkende paginering p. 1-18.
    - Minuut-brief van A. Pruijs van der Hoeven aan een onbekende ondermeer betreffende het gedicht ' 't Oosters zonnetje schijnt altijd', 1888; 188; 1 stuk
      De minuut-brief is afkomstig uit de omslag poezie en gelegenheidspoezie van A. Pruijs van der Hoeven.
  - CORRIE PRUIJS VAN DER HOEVEN, 4.2
    - Ingekomen brief voor Corrie Pruijs van der Hoeven van R. van Weeden betreffende het overlijden van haar vader A. Pruijs van der Hoeven, 1907; 189; 1 stuk
- DOCUMENTATIE, 5
  - De algemeene politiestrafrechtreglementen voor de Europeanen en voor de inlanders in Nederlandsch-Indië gevolgd door eene toelichtende memorie. Uitgegeven ingevolge machtiging van zijne excellentie den gouverneur-generaal van Nederlandsch-Indië. Bewerkt door mr. T. H. der Kinderen. Tweede, herziene druk (Batavia 1885), 190; 1 deel
  - Kranten houdende berichten over het overlijden en de begrafenis van Otto van Rees, 1892; 191; 2 stukken
  - Een en ander omtrent den welvaartstoestand der Inlandsche bevolking in de Gouvernementslanden van Java en Madoera (de particuliere landerijen uitgezonderd), (landbouw, veeteelt, boschwezen, visscherij), door Mr. A. Neijtzell de Wilde, leeraar aan de Opleidingsschool voor Inlandsche Rechtskundigen te Weltevreden (Weltevreden 1911), 192; 1 deel
  - Indië's jonge kracht. Eenige der nieuwere gegevens omtrent de koloniale huishouding. Samengelezen door C. Lekkerkerker, docent aan de Indologische Leergangen van het Koloniaal Instituut (Amsterdam 1921), 193; 1 deel
  - Indië's jonge kracht. Eenige der nieuwere gegevens omtrent de koloniale huishouding van Nederlandsch Oost-Indië. Samengelezen door C. Lekkerkerker, docent aan de Indologische Leergangen van het Koloniaal Instituut. Derde uitgave, afgesloten 1 november 1922 (Amsterdam 1923), 194; 1 deel
  - Kranten houdende berichten over het overlijden en de begrafenis van Otto van Rees op respectievelijk 15 en 20 maart 1950, 195; 4 stukken